【裁判字號】    97,消債清,15
【裁判日期】    971030
【裁判案由】    清算事件
【裁判全文】
臺灣新竹地方法院民事裁定            97年度消債清字第15號
聲  請  人
即債務人    甲○○
上列當事人因消費者債務清理聲請清算事件 ，本院裁定如下：
    主  文
聲請駁回。
聲請費用由聲請人負擔。
    理  由
一、按債務人對於金融機構因消費借貸、自用住宅借款、信用卡
    或現金卡契約而負債務，在聲請更生或清算前，應提出債權
    人清冊，以書面向最大債權金融機構請求協商債務清償方案
    並表明共同協商之意旨，消費者債務清理條例第151條第1項
    定有明文。又聲請更生或清算不合程式或不備其他要件者，
    法院應以裁定駁回之，但其情形可以補正者，法院應定期間
    先命補正，復為同條例第8條所明定。
二、本件聲請人即債務人向本院聲請更生，雖主張其有不能清償
    債務情事，前已提出債權人清冊，以書面向最大債權金融機
    構聯邦商業銀行請求協商債務清償方案，然該銀行以聲請人
    之文件不符規定而退件，業已完成清算聲請前之協商程序，
    爰依法聲請清算云云。惟查，聲請人對於金融機構因消費借
    貸、自用住宅借款、信用卡或現金卡契約而負債務，雖於97
    年6月26日提出債權人清冊函請最大債權金融機構即債權人
    聯邦商業銀行協商債務清償方案，惟因聲請人所提之前置協
    商申請文件不符規定，經債權人聯邦商業銀行於97年7月1日
    發函通知聲請人於7日內補具前置協商申請書及其他相關文
    件，而該等文件聲請人並非無法提出，然聲請人並未補正，
    嗣債權人聯邦商業銀行即以申請文件不符規定之理由，通知
    聲請人視同未請求前置協商予以退件，並告知聲請人得於備
    齊文件或排除不符法定申請資格後，再重新提出申請，聲請
    人對此未有任何異議，且未再請求債權人聯邦商業銀行協商
    債務清償方案，有聲請人提出之前置協商退件通知函、掛號
    函件回執各1份，本院並依職權向聯邦商業銀行調取聲請人
    聲請協商債務清理方案等資料詳閱無誤，堪認聲請人提出協
    商債務請求後，對債權人聯邦商業銀行補具協商文件之通知
    未予理會，放任其協商請求終為債權人聯邦商業銀行退件之
    結果，如聲請人確有協商債務之意思，豈會如此作為，實難
    認定聲請人確有與債權人聯邦商業銀行請求協商之真意，應
    認聲請人尚未依消費者債務清理條例第151條第1項之規定先
    行債務協商，而此部分程序之欠缺又屬無從補正，揆諸首揭
    說明，自應裁定駁回聲請人更生之聲請。
中    華    民    國   97   年     10     月    30    日
                  民事第一庭  法  官  林昌義
以上正本係照原本做成。
如不服本裁定，應於裁定送達後10日內，以書狀向本院提出抗告
，並繳納抗告費新臺幣1,000元
中    華    民    國   97   年     10     月    30    日
                              書記官  馮玉玲


司法院資訊處製作；財團法人民間司法改革基金會備份。
